【裁判字號】    94,訴,2002
【裁判日期】    950105
【裁判案由】    毒品危害防制條例
【裁判全文】
臺灣彰化地方法院刑事判決              94年度訴字第2002號
公  訴  人  臺灣彰化地方法院檢察署檢察官
被      告  甲○○
上列被告因違反毒品危害防制條例案件，經檢察官提起公訴（94
年度毒偵字第3848、4434、4886、5281、5318號）及移送併案審
理（94年度毒偵字第5571號），被告於本院準備程序中就被訴事
實為有罪之陳述，經本院合議庭裁定改依簡式審判程序審理，並
判決如下：
    主  文
甲○○連續施用第一級毒品，累犯，處有期徒刑壹年肆月，扣案
之注射針筒壹支沒收；又連續施用第二級毒品，累犯，處有期徒
刑柒月。應執行有期徒刑壹年拾月，扣案之注射針筒壹支沒收。
    事  實
一、甲○○前有煙毒、槍砲等前科，又因施用毒品案件，經本院
    以88年度毒聲字第1805號裁定送觀察、勒戒後，認有繼續施
    用毒品傾向，再經本院以88年度毒聲字第1997號裁定令入戒
    治處所強制戒治，於民國88年11月24日停止戒治出所付保護
    管束，並於89年5 月12日保護管束期滿未經撤銷停止戒治，
    視為執行完畢釋放，由臺灣彰化地方法院檢察署檢察官以89
    年度戒毒偵字第561 號為不起訴處分確定；再因施用毒品案
    件，由臺灣彰化地方法院檢察署檢察官聲請強制戒治並提起
    公訴，經本院以92年度訴字第475 號判決判處有期徒刑9 月
    確定，而強制戒治部分則經本院以92年度毒聲字第556 號裁
    定令入戒治處所強制戒治，嗣於93年1 月9 日因毒品危害防
    制條例修正施行而未執行完畢即依法釋放；復因施用毒品案
    件，經本院以92年度易字第816 號判決判處有期徒刑5 月確
    定；上開二罪嗣經定應執行有期徒刑1 年1 月確定，已於94
    年2 月8 日縮刑期滿執行完畢。猶不思悔改，於前揭強制戒
    治執行完畢釋放後5 年內，復基於施用第一級毒品海洛因之
    概括犯意，自94年2 月中旬某日起，至94年10月28日止，在
    其位於彰化縣溪湖鎮○○里○○街61號之居所及彰化縣溪湖
    鎮○○路旁等處，以將海洛因加水混合後以針筒注射體內之
    方式，連續施用第一級毒品海洛因多次，頻率約每天施用1
    、2 次；另基於施用第二級毒品甲基安非他命之概括犯意，
    自94年7 月25日起，至同年8 月24日止，在同前處所，以將
    甲基安非他命置於鋁箔紙上或球型玻璃吸管中，再點火加熱
    使產生煙霧吸用之方式，連續施用第二級毒品甲基安非他命
    4 次，頻率約每10天施用1 次。期間內先於94年7 月27日上
    午10時45分許，在上開居所為警查獲；又於94年8 月25日上
    午10時50分許，在前開居所為警查獲，並扣得其所有，供其
    施用第一級毒品海洛因之注射針筒1 支；再於94年8 月26
    日上午4 時45分許，在彰化縣溪湖鎮北勢里北勢4 巷91號為
    警查獲；末於94年10月4 日凌晨1 時20分許，因另涉竊盜案
    件為警查獲，同意警方採驗其尿液之結果呈嗎啡陽性反應而
    為警再次查獲；及於本院審理中供出上情。
二、案經彰化縣警察局移送、溪湖分局報告臺灣彰化地方法院檢
    察署檢察官偵查起訴，及彰化縣警察局北斗分局報告臺灣彰
    化地方法院檢察署檢察官偵查後移送併案審理。
    理  由
一、被告甲○○於準備程序中，先就前揭犯罪事實為有罪之陳述
    ，且所犯係死刑、無期徒刑、最輕本刑為3 年以上有期徒刑
    以外之罪，經本院合議庭依刑事訴訟法第273 條之1 第1 項
    之規定，裁定由法官一人獨任進行簡式審判程序，合先敘明
    。
二、前揭犯罪事實，業據被告於本院審理中坦承不諱，且被告於
    前揭時地獲案後，經採其尿液送驗之結果，分別呈甲基安非
    他命及嗎啡陽性反應（按一般施用海洛因者會在其體內代謝
    為嗎啡成分殘留，並經由尿液排出）或嗎啡陽性反應，有彰
    化縣警察局刑警隊六組採驗尿液登記簿1 紙、彰化縣警察局
    溪湖、北斗分局委託檢驗尿液代號與真實姓名對照認證單共
    3 紙、彰化縣衛生局94年8 月8 日煙檢字第943343號、94年
    9 月5 日煙檢字第943699號、第943702號、94年10月17日煙
    檢字第944470號煙毒尿液檢驗成績書、詮昕科技股份有限公
    司00000000號、4B280007號、4B280008號、4B280009號濫用
    藥物尿液檢驗報告各1 份附卷可稽，並有注射針筒1 支扣案
    可佐；足徵被告自白與事實相符，堪予採信。而被告前因施
    用毒品案件，經本院以88年度毒聲字第1805號裁定送觀察、
    勒戒後，認有繼續施用毒品傾向，再經本院以88年度毒聲字
    第1997號裁定令入戒治處所強制戒治，於88年11月24日停止
    戒治出所付保護管束，並於89年5 月12日保護管束期滿未經
    撤銷停止戒治，視為執行完畢釋放，有臺灣高等法院被告前
    案紀錄表1 份在卷可參，被告於前揭強制戒治執行完畢釋放
    後5 年內，再犯施用毒品犯行，亦堪認定。本案事證已臻明
    確，被告施用第一級毒品海洛因、第二級毒品甲基安非他命
    犯行堪予認定，應依法論科。
三、核被告所為，係犯毒品危害防制條例第10條第1 項、第2 項
    之施用第一、二級毒品罪。其為供己施用而於施用前持有海
    洛因及甲基安非他命之低度行為，各為其施用之高度行為所
    吸收，均不另論罪。又被告先後多次施用第一、二級毒品犯
    行，各屬時間緊接，所犯為構成要件相同之罪名，顯均係基
    於概括犯意反覆為之，應分別依連續犯之規定，論以一罪，
    並均依法加重其刑。其所犯連續施用第一、二級毒品罪二罪
    間，犯意各別，罪名有異，應予分論併罰。被告前開犯罪事
    實中，除自94年2 月中旬某日起，至94年8 月23日下午9 時
    許止，連續施用海洛因多次之犯行，及自94年7 月27日或該
    日前4 日內某時起，至94年8 月26日或該日前4 日內某時許
    止，連續施用甲基安非他命多次之犯行，經檢察官提起公訴
    外，其餘部分之犯行雖未據檢察官提起公訴，惟該部分犯行
    與檢察官起訴經本院論罪部分有連續犯裁判上一罪之關係，
    自均為起訴效力所及，應由本院併予審理，附此敘明。又查
    被告曾因施用毒品案件，經本院以92年度訴字第475 號判決
    判處有期徒刑9 月確定，再因施用毒品案件，經本院以92年
    度易字第816 號判決判處有期徒刑5 月確定；上開二罪並經
    定應執行有期徒刑1 年1 月確定，已於94年2 月8 日縮刑期
    滿執行完畢，有臺灣高等法院被告前案紀錄表乙紙附卷可憑
    ，其受此有期徒刑執行完畢後，5 年以內再犯有期徒刑以上
    之罪，為累犯，均應依法遞予加重其刑。爰審酌被告前因施
    用毒品案件經法院判刑確定，甫於94年2 月8 日執行完畢，
    且於本次犯罪期間內先後4 次為警查獲，仍不知戒除毒癮，
    足見其自制能力尚有未足，有接受相當期間監禁教化之必要
    ，以促其及早矯正吸毒惡習；惟念及被告犯罪之動機、目的
    係因施用毒品之習性難以戒除，其犯罪手段僅係戕害自己之
    身心、施用毒品次數、時間及犯罪後坦承犯行之態度等一切
    情狀，分別量處如主文所示之刑，並定其應執行之刑，以示
    懲儆。扣案之注射針筒1 支，為被告所有，供其施用第一級
    毒品海洛因犯罪所用之物，業據被告於本院審理時供明在卷
    ，爰依刑法第38條第1 項第2 款之規定宣告沒收之。
據上論斷，應依刑事訴訟法第273 條之1 第1 項、第299 條第1
項前段，毒品危害防制條例第10條第1 項、第2 項，刑法第11條
前段、第56條、第51條第5 款、第47條、第38條第1 項第2 款，
判決如主文。
本案經檢察官鮑慧忠到庭執行職務。
中    華    民    國    95    年     1    月     5    日
                  刑事第一庭  法  官  吳永梁
以上正本證明與原本無異。
如不服本判決，應於判決送達後10日內向本院提出上訴狀 (須附
繕本)。
中    華    民    國    95    年    1    月    6    日
                              書記官  陳美敏
附錄論罪科刑法條全文：
毒品危害防制條例第10條
施用第一級毒品者，處六月以上五年以下有期徒刑。
施用第二級毒品者，處三年以下有期徒刑。


司法院資訊處製作；財團法人民間司法改革基金會備份。
